臺灣臺東地方法院民事判決
111年度訴字第39號
原      告  建昱行（合夥團體）

法定代理人  温美嬌  
訴訟代理人  李昆桓  
被      告  曾松賢    現於法務部○○○○○○○執行中
上列當事人間因被告業務侵占案件（本院刑事庭110年度易字第1
37號），經原告提起附帶民事訴訟請求損害賠償，由本院刑事庭
移送審理（110年度附民字第117號），本院於民國111年5月31日
言詞辯論終結，判決如下：
    主  文
被告應給付原告新臺幣壹佰零貳萬玖仟陸佰貳拾壹元，及自民國
一一○年十月六日起至清償日止，按週年利率百分之五計算之利
息。
訴訟費用由被告負擔。
本判決第一項於原告以新臺幣參拾肆萬元供擔保後，得假執行；
但被告如以新臺幣壹佰零貳萬玖仟陸佰貳拾壹元為原告預供擔保
，得免為假執行。
    事實及理由
一、按訴狀送達後，原告不得將原訴變更或追加他訴，但擴張或
    減縮應受判決事項之聲明者，不在此限，民事訴訟法第255
    條第1項第3款定有明文。本件原告起訴狀原聲明請求被告給
    付新臺幣（下同）1039,621元（見本院110年度附民字第117
    號卷第5頁）。嗣於本院審理時當庭變更請求金額為1,029,6
    21元（見本院卷第39頁），經核上開原告所為訴之變更，核
    屬減縮應受判決事項之聲明，按前揭規定，應予准許。
二、原告主張：被告前曾為原告建昱行之員工，負責開車載送貨
    物，並向客戶收取貨款。詎被告為清償私款，竟意圖為自己
    不法之所有，基於業務侵占之犯意，接續於如附表所示時間
    ，利用向客戶收取貨款之機會，將其業務上持有，如附表所
    示之貨款予以侵占入己，總額達1,039,621元，嗣被告僅償
    還1萬元予原告，原告爰依侵權行為之法律關係，提起本件
    訴訟。並為聲明：㈠被告應給付原告1,029,621元，及自起訴
    狀繕本送達翌日起至清償日止，按年息5%計算之利息；㈡原
    告願供擔保請准宣告假執行。
三、被告答辯：被告同意原告之請求，且對本院110年度易字第1
    37號刑事判決並無意見。
四、按當事人於言詞辯論時為訴訟標的之認諾者，應本於其認諾
    為該當事人敗訴之判決，民事訴訟法第384 條定有明文。又
    被告既於言詞辯論時為訴訟標的之認諾，法院即應不調查原
    告所主張為訴訟標的之法律關係是否果屬存在，而以認諾為
    該被告敗訴之判決基礎，最高法院45年台上字第31號判例可
    資參照。經查，本件原告主張被告侵占其收得之客戶貨款共
    計1,039,621元，嗣已償還1萬元予原告之事實，有本院刑事
    庭110年易字第137號刑事判決1份附卷可按，復有上開刑事
    案件卷宗影本在卷可參，核與原告之主張為相符。而原告主
    張依侵權行為損害賠償之法律關係，訴請被告給付如主文所
    示之金額及自起訴狀繕本送達翌日即110年10月6日起至清償
    日止，按年息5%計算之利息，既為被告於本院111年5月31日
    言詞辯論時表示承認原告主張之訴訟標的及請求之金額，而
    為認諾在案，揆諸前揭說明，本院自應本於被告之認諾為其
    敗訴之判決。
五、綜上所述，原告依據侵權行為之法律關係，請求被告給付如
    主文第1 項所示之金額及利息，經被告於言詞辯論時認諾，
    原告之請求為有理由，自應准許。又本件係依刑事附帶民事
    訴訟請求，無須繳納裁判費，復無其他訴訟費用之支出，故
    不為訴訟費用之諭知，附此敘明。
六、末按本於被告認諾所為之判決，法院應依職權宣告假執行，
    民事訴訟法第389條第1項第1款定有明文。本件既為認諾判
    決，參酌上開說明，爰依職權宣告假執行；另依同法第392
    條第2項規定，本院亦依職權宣告被告得供如主文所示擔保
    金額，而免為假執行。
中　　華　　民　　國　　111 　年　　6 　　月　　6 　　日
　　　　　　　　　　  民事第一庭　法　官  王麗芳
以上正本係照原本作成。
如對本判決上訴，應於判決送達後20日內向本院提出上訴狀，若
委任律師提起上訴者，應一併繳納上訴審裁判費，否則本院得不
命補正逕行駁回上訴。
中　　華　　民　　國　　111 　年　　6 　　月　　6 　　日
　　　　　　　　　　　　　　　    書記官  張耕華　
附表
編號 收取貨款日期 付款客戶名稱 貨款金額(新臺幣) 1 109年8月1日 198美式炸雞 2,960元 2 109年8月2日 198美式炸雞 5,380元 3 109年8月3日 吳記振新烤鴨店 2,760元 4 109年8月4日 全國排骨便當店 6,600元 5 109年8月4日 全國排骨便當店 6,600元 6 109年8月5日 吳記振新烤鴨店 2,000元 7 109年8月5日 關山便當 1萬6,571元 8 109年8月7日 吳記振新烤鴨店 6,140元 9 109年8月7日 關山便當 2萬3,234元 10 109年8月7日 金財神烤鴨店 5,520元 11 109年8月10日 198美式炸雞 2,200元 12 109年8月11日 198美式炸雞 7,280元 13 109年8月11日 鼎崙牛肉麵 4萬8,693元 14 109年8月11日 峯仔烤鴨店 1萬1,971元 15 109年8月11日 全國排骨便當店 6,750元 16 109年8月11日 全國排骨便當店 6,750元 17 109年8月13日 198美式炸雞 2,740元 18 109年8月13日 全國排骨便當店 4,500元 19 109年8月14日 198美式炸雞 3,280元 20 109年8月15日 198美式炸雞 3,280元 21 109年8月15日 峯仔烤鴨店 1萬2,051元 22 109年8月17日 吳記振新烤鴨店 2,000元 23 109年8月18日 鼎崙牛肉麵 4萬6,755元 24 109年8月18日 全國排骨便當店 6,750元 25 109年8月18日 全國排骨便當店 7,120元 26 109年8月19日 吳記振新烤鴨店 6,140元 27 109年8月19日 金財神烤鴨店 5,520元 28 109年8月19日 源昌便當店 1萬4,550元 29 109年8月20日 198美式炸雞 6,020元 30 109年8月20日 198美式炸雞 3,820元 31 109年8月20日 全國排骨便當店 4,500元 32 109年8月22日 鼎崙牛肉麵 2萬3,741元 33 109年8月24日 峯仔烤鴨店 1萬1,641元 34 109年8月24日 全國排骨便當店 6,750元 35 109年8月24日 全國排骨便當店 2,250元 36 109年8月25日 關山便當 1萬5,464元 37 109年8月25日 源昌便當店 1萬3,830元 38 109年8月27日 鼎崙牛肉麵 5萬3,350元 39 109年8月28日 198美式炸雞 3,280元 40 109年8月28日 全國排骨便當店 2,250元 41 109年8月28日 全國排骨便當店 4,500元 42 109年8月29日 198美式炸雞 4,540元 43 109年8月29日 峯仔烤鴨店 1萬1,733元 44 109年8月30日 198美式炸雞 3,090元 45 109年8月31日 198美式炸雞 3,280元 46 109年8月31日 全國排骨便當店 4,500元 47 109年8月31日 全國排骨便當店 4,500元 48 109年9月1日 198美式炸雞 2,910元 49 109年9月4日 吳記振新烤鴨店 6,140元 50 109年9月6日 198美式炸雞 4,540元 51 109年9月7日 關山便當 6,180元 52 109年9月7日 源昌便當店 8,050元 53 109年9月8日 全國排骨便當店 6,750元 54 109年9月9日 吳記振新烤鴨店 4,760元 55 109年9月9日 金財神烤鴨店 5,520元 56 109年9月10日 關山便當 9,016元 57 109年9月10日 198美式炸雞 1,260元 58 109年9月10日 源昌便當店 6,000元 59 109年9月10日 峯仔烤鴨店 1萬1,940元 60 109年9月12日 峯仔烤鴨店 1萬1,756元 61 109年9月14日 198美式炸雞 2,200元 62 109年9月15日 鼎崙牛肉麵 4萬4,680元 63 109年9月15日 全國排骨便當店 6,750元 64 109年9月15日 全國排骨便當店 6,750元 65 109年9月17日 198美式炸雞 3,090元 66 109年9月17日 峯仔烤鴨店 1萬1,618元 67 109年9月18日 198美式炸雞 2,910元 68 109年9月19日 198美式炸雞 3,850元 69 109年9月20日 198美式炸雞 3,820元 70 109年9月20日 金財神烤鴨店 1萬1,040元 71 109年9月22日 峯仔烤鴨店 1萬1,840元 72 109年9月22日 全國排骨便當店 6,750元 73 109年9月22日 全國排骨便當店 6,750元 74 109年9月23日 吳記振新烤鴨店 7,329元 75 109年9月23日 萱軒牛肉麵 3,206元 76 109年9月23日 金財神烤鴨店 5,520元 77 109年9月23日 源昌便當店 4,000元 78 109年9月24日 198美式炸雞 2,350元 79 109年9月24日 鼎崙牛肉麵 3萬3,760元 80 109年9月24日 全國排骨便當店 4,100元 81 109年9月25日 峯仔烤鴨店 1萬1,978元 82 109年9月26日 吳記振新烤鴨店 4,560元 83 109年9月26日 萱軒牛肉麵 1,616元 84 109年9月27日 198美式炸雞 4,050元 85 109年9月28日 金財神烤鴨店 5,520元 86 109年9月29日 源昌便當店 4,560元 87 109年9月30日 峯仔烤鴨店 1萬1,943元 88 109年10月1日 關山便當 7,389元 89 109年10月1日 源昌便當店 8,695元 90 109年10月2日 吳記振新烤鴨店 5,940元 91 109年10月2日 關山便當 7,169元 92 109年10月2日 金財神烤鴨店 5,520元 93 109年10月2日 源昌便當店 6,280元 94 109年10月3日 鼎崙牛肉麵 2萬7,600元 95 109年10月3日 源昌便當店 9,080元 96 109年10月3日 峯仔烤鴨店 1萬1,740元 97 109年10月5日 吳記振新烤鴨店 7,120元 98 109年10月6日 峯仔烤鴨店 1萬1,625元 99 109年10月6日 全國排骨便當店 5,800元 100 109年10月6日 全國排骨便當店 5,550元 101 109年10月8日 鼎崙牛肉麵 3萬1,740元 102 109年10月9日 峯仔烤鴨店 1萬0,195元 103 109年10月9日 全國排骨便當店 3,400元 104 109年10月10日 鼎崙牛肉麵 2萬4,282元 105 109年10月12日 關山便當 7,161元 106 109年10月12日 萱軒牛肉麵 3,233元 107 109年10月12日 源昌便當店 4,510元 108 109年10月12日 全國排骨便當店 3,400元 109 109年10月12日 全國排骨便當店 1,700元 110 109年10月13日 全國排骨便當店 5,100元 111 109年10月13日 全國排骨便當店 5,100元 112 109年10月14日 吳記振新烤鴨店 4,360元 113 109年10月14日 源昌便當店 3,400元 114 109年10月15日 全國排骨便當店 5,100元 115 109年10月16日 吳記振新烤鴨店 4,740元 116 109年10月16日 關山便當 8,736元 117 109年10月16日 金財神烤鴨店 1萬1,040元 118 109年10月16日 源昌便當店 3,900元 119 109年10月17日 源昌便當店 8,520元 合計  新臺幣103萬9,621元